臺灣士林地方法院刑事判決　　　　　　　　　　　　　九十三年度訴字第一七一號
　　公　訴　人　臺灣士林地方法院檢察署檢察官
　　被　　　告　丁○○
　　指定辯護人　本院公設辯護人甲○○
　　被　　　告　己○○
　　指定辯護人　翁瑞麟律師
　　被　　　告　丙○○
　　指定辯護人　本院公設辯護人甲○○
右列被告因偽造貨幣等案件，經檢察官提起公訴（九十二年度偵字第三八七八號、九
十二年度偵字第六０六三號），本院判決如左：
    主  文
丁○○行使偽造私文書，足以生損害於他人，累犯，處有期徒刑伍月，奇異通信百貨
批發出進貨（維修）單（編號０００八一號）上偽造「李哲銘」之署押壹枚沒收。又
共同連續行使偽造紙幣，累犯，處有期徒刑參年捌月，扣案偽造之仟元券紙幣玖張（
號碼為ＪＫ七八五三六二ＵＹ、ＣＬ二七八六五二ＵＲ、ＣＬ二七八六五三ＵＲ、Ｊ
Ｋ七八七五五二ＵＹ、ＬＸ五七五六五七ＥＵ、ＷＥ八二八六五八ＥＶ、ＣＬ二五七
六二三ＵＲ、ＣＬ二五七六七八ＵＲ、ＷＥ八二八五二六ＥＶ）均沒收。應執行有期
徒刑肆年，奇異通信百貨批發出進貨（維修）單（編號０００八一號）上偽造「李哲
銘」之署押壹枚及扣案偽造之仟元券紙幣玖張（號碼為ＪＫ七八五三六二ＵＹ、ＣＬ
二七八六五二ＵＲ、ＣＬ二七八六五三ＵＲ、ＪＫ七八七五五二ＵＹ、ＬＸ五七五六
五七ＥＵ、ＷＥ八二八六五八ＥＶ、ＣＬ二五七六二三ＵＲ、ＣＬ二五七六七八ＵＲ
、ＷＥ八二八五二六ＥＶ）均沒收。
己○○共同連續行使偽造紙幣，處有期徒刑參年陸月，扣案偽造之仟元券紙幣玖張（
號碼為ＪＫ七八五三六二ＵＹ、ＣＬ二七八六五二ＵＲ、ＣＬ二七八六五三ＵＲ、Ｊ
Ｋ七八七五五二ＵＹ、ＬＸ五七五六五七ＥＵ、ＷＥ八二八六五八ＥＶ、ＣＬ二五七
六二三ＵＲ、ＣＬ二五七六七八ＵＲ、ＷＥ八二八五二六ＥＶ）均沒收。
丙○○共同連續行使偽造紙幣，累犯，處有期徒刑參年參月，扣案偽造之仟元券紙幣
玖張（號碼為ＪＫ七八五三六二ＵＹ、ＣＬ二七八六五二ＵＲ、ＣＬ二七八六五三Ｕ
Ｒ、ＪＫ七八七五五二ＵＹ、ＬＸ五七五六五七ＥＵ、ＷＥ八二八六五八ＥＶ、ＣＬ
二五七六二三ＵＲ、ＣＬ二五七六七八ＵＲ、ＷＥ八二八五二六ＥＶ）均沒收。
    事  實
一、丁○○曾於民國（以下同）八十八年間犯贓物罪，經本院判處有期徒刑二月，於
    九十一年八月十五日執行完畢。猶不知悔改，於九十一年九月十五日，受王天德
    （另為不起訴處分）之託，持行動電話（序號00000000000000）
    至臺北市○○區○○路三號之奇異通訊百貨批發，以新臺幣（下同）二千元之價
    格將手機販賣與老板柯彥旭（原名柯正峰，另為不起訴處分），丁○○恐前揭手
    機來路不明，日後遭追訴，遂於奇異通信百貨批發出進貨（維修）單（編號００
    ０八一號）上填載虛偽不實之姓名「李哲銘」及年籍資料，並偽簽「李哲銘」之
    署押一枚後，交付於柯彥旭而行使之，足以生損害於李哲銘。嗣經警循線追查，
    始知上情，並扣得奇異通信百貨批發出進貨（維修）單一張。
二、丁○○、己○○、丙○○（於八十二年間曾因肅清煙毒條例案件，經法院判處有
    期徒刑三年二月，嗣又違反麻醉藥品管理條例案件，經判處有期徒刑五月，經定
    執行刑為三年五月，於八十三年九月六日開始執行，原應於八十七年二月五日執
    行完畢，嗣於八十五年二月十七日縮短刑期假釋出獄，八十七年間又因施用毒品
    安非他命案件，經撤銷假釋，通緝；八十八年九月一日經緝獲入監執行殘刑，於
    九十一年五月十一日執行完畢。），以不詳方式取得偽造之新臺幣一千元紙鈔九
    張（號碼為ＪＫ七八五三六二ＵＹ、ＣＬ二七八六五二ＵＲ、ＣＬ二七八六五三
    ＵＲ、ＪＫ七八七五五二ＵＹ、ＬＸ五七五六五七ＥＵ、ＷＥ八二八六五八ＥＶ
    、ＣＬ二五七六二三ＵＲ、ＣＬ二五七六七八ＵＲ、ＷＥ八二八五二六ＥＶ）後
    ，明知該九張紙鈔均係偽造，竟本於犯意聯絡與行為分擔，共同基於行使偽造貨
    幣之概括犯意，自九十二年三月八日下午八時三十分許起至九時三十分許止，由
    三人分持部分偽鈔至臺北市士林區士林夜市內，每次每人均以千元偽鈔向附表所
    示之商家購物，使附表所示之商家人員陷於錯誤，交付如附表所示之物品並找百
    元、五十元或十元真鈔予丁○○、己○○、丙○○，嗣經商家辛○○發現後報警
    處理，始查知上情，並扣得上開偽鈔九張及所購買之商品與所找得之零鈔。
三、案經臺北市政府警察局移送及臺北市政府警察局士林分局報告臺灣士林地方法院
    檢察署檢察官偵查起訴。
    理  由
一、犯罪事實一部分：
    訊據被告丁○○對右揭事實坦承不諱，核與證人王天德及柯彥旭證述情節相符，
    復有奇異通信百貨批發出進貨（維修）單一張（上有偽造「李哲銘」簽名署押）
    附偵查卷足憑，被告自白與事實相符，此部分事證已臻明確，被告犯行堪以認定
    ，應依法論科。
二、犯罪事實二部分：
１、訊據被告丁○○、己○○、丙○○雖均坦承於前揭時、地，以千元鈔票在附表所
    示之商家購物，然均矢口否認行使偽造貨幣之犯行；被告丁○○辯稱：伊與被告
    己○○原是男女朋友，該些千元鈔票是被告己○○交給伊花用的，伊不知是偽鈔
    云云；被告己○○辯稱：當時其並無工作、無收入，該些千元鈔票是被告丁○○
    拿給其花用的，其不知該些錢是偽鈔云云；被告丙○○辯稱：其乃被告丁○○之
    乾姊姊，被告丁○○拿二張千元鈔票讓其到夜市花用，其不知道是偽鈔云云。
２、經查：
  （１）證人乙○○於本院審理時證稱：當天被告三個人一起進去購物，各買八十元
        、八十元及一百元的手機皮套，被告每人都拿一仟元鈔票給其找零錢，其總
        共收到三張一仟元的偽鈔，購手機皮套時，被告三個均站在一起，第一個人
        拿一千元大鈔買了以後，眼見其未發現是偽鈔並找與零小鈔，馬上換下一個
        人持千元大鈔再買，見其仍沒發現是偽鈔並找與零小鈔，又換第三個持千元
        大鈔再買，買賣過程大概相隔沒有幾秒鐘，買後被告三人遂一起離開。嗣於
        警局，被告三人均有承認是拿那三張偽鈔來買的，且將所購買之手機套三個
        歸還，警察將被告口袋之錢搜出，還其錢時分別是九百二十元、九百二十元
        及九百元之零鈔，沒有千元鈔票等語。
  （２）證人庚○○於本院審理時亦證稱：當天僅被告丁○○一人前去買刮刮樂彩券
        ，第一次先拿千元大鈔一張買一百元之刮刮樂彩券，其找予被告丁○○九百
        元零鈔，購畢被告丁○○並未離去，約五分鐘以後，被告丁○○又買二百元
        之刮刮樂彩券，且另拿出一張千元大鈔給其找零錢，其當時立即問被告丁○○為何不拿剛剛找的九百元零鈔來購買，被告丁○○說是別人託他買的，所
        以又用另張千元鈔票讓其伊找零鈔；至警局指認時，被告丁○○承認向伊買
        彩券，並將伊所找之零錢一千七百元還伊，然刮刮樂彩券已被告丁○○刮過
        ，可能沒有中，已經丟掉，故伊損失三百元等語。
  （３）被害人辛○○於警詢時亦陳稱：（九十二年）三月八日二十一時三十分許，
        一男二女（即被告三人）一起到其攤位，該男子先買一件紅色外套二百九十
        元，拿出千元鈔票讓其找七百十元。該男子所稱之阿姨也拿出千元鈔票買同
        款的衣服，其亦找七百十元給她，後來發現二張都是偽鈔等語。
  （４）被害人馬仲良於警詢時亦陳稱：當時被告丁○○、己○○、丙○○三人一起
        至其攤位，由被告丁○○持一張千元鈔票向其購買一百五十元之戒子一只，
        其找八百五十元之零鈔給被告丁○○，事後才發現該千元鈔票是偽鈔。
  （５）被害人梁進國時亦陳稱：案發當日晚上約九時三十分許，被告丁○○、己○○、丙○○三人一起至其攤位，買了一條四百五十元之褲子，由被告丁○○
        拿出一張千元鈔票讓其找錢，其找五百五十元之零鈔後，由被告己○○拿去
        立刻放入皮包內，不久該三人又到隔壁攤以偽鈔買衣服而被發現，其立刻拿
        出所收之千元鈔票查看，才知道也收了偽鈔等語。
  （６）被告丁○○、己○○不肯交代偽鈔之來源，被告丁○○推說係被告己○○所
        有，分其花用；被告己○○則推說偽鈔係被告丁○○所有，分其花用；被告
        丙○○亦推說偽鈔是被告丁○○分其花用云云，然查被告丁○○、己○○於
        本院審理時自承案發當時均無工作，只靠父母供給彼等零用錢。姑不問該九
        張千元券究竟是來自被告丁○○取得？抑或來自被告己○○取得？如今突然
        有九張千元券之鉅款，對於無工作、無收入之人必然很謹慎節約花用，豈有
        立即約好三人，將九張千元券分贓，每人身懷二張至四張，立即分工花用？
        且如附表所示，被告三人以九張千元券偽鈔購物，一共購買九次，每人每次
        均以千元券購買價金較小的物品，以換得零錢真鈔，而換得之真鈔則捨不得
        再用出去，予以蒐集。
  （７）證人戊○○○（即被告丁○○之母）亦到庭稱：案發後被告丁○○、己○○
        均請其代為頂罪，並唆稱「只要由其頂罪，屆時推說幫人清潔工作所得之款
        ，不知收到之款是偽鈔，即可無事。」，然為其所拒絕。
    次查：
  （１）扣案之九張千元鈔票經送中央銀行鑑驗結果：該些偽鈔均以噴墨方式仿印，
        部份以透明漆仿隱藏字，無凹版印紋凸起效果，紙質與真鈔不同，以螢光筆
        繪製仿螢光纖維條，水印以灰色墨在紙張背面仿造，安全線部份以彩色噴墨
        在紙張背面仿製，另以灰色墨及燙印箔膜（含面額數字）仿鈔券正面武斷裸
        露部分，無折光變色效果，左下角面額數字以燙印箔膜仿折光變色油墨，無
        折光變色反應，確係偽鈔無訛。有中央銀行發行局九十二年三月十八日台央
        發字第０九二００一三七四九號函在卷可稽。
  （２）經本院當庭勘驗該扣案之九張鈔票結果為：扣案鈔票紙質光滑與一般真鈔票
        不同，且扣案鈔票正面左上角及左下角「1000」部分，不像真鈔有凸凸的感
        覺，左下角正面也沒有「1000」的透光浮水印，右下角拿四十五度角也沒有
        「1000」的藍色字樣，圖樣比真鈔模糊，又將偽鈔沾水後，藍色墨跡會脫落
        ，左下角「1000」不會變色，另外其中一張扣案鈔票防偽線斷斷續續，而非
        連續，是被告三人所行使的確實是偽鈔無誤。
    足徵，被告三人明知所持九張千元券係偽鈔，且紙質、印刷粗劣，乃趁著夜市人
    潮洶湧，商家忙著與客人應對，容易失去注意力，且路邊燈光並非明亮之際，思
    混水摸魚，每人每次均刻意以千元偽鈔購買小金額之物品，藉此找得較多真的零
    鈔，並將找回之真鈔留存不用，予以蒐集，且被告三人亦均無法交代出偽鈔之來
    源，被告三人所辯不知所行使的是偽鈔云云，顯是飾卸之詞，不足採信，此外復
    有贓物認領收據五張、偽鈔九張、贓物照片三張在卷可參，本件事證明確，被告
    三人犯行洵堪認定。
二、查被告丁○○行使偽造之奇異通信百貨批發出進貨（維修）單，核犯刑法第二百
    十六條、第二百十條之行使偽造私文書罪。其偽造「李哲銘」之署押係偽造私文
    書之階段行為，又偽造私文書之低度行為又為行使偽造私文書之高度行為所吸收
    ，均不另論罪。次查被告丁○○、己○○、丙○○行使偽造之紙幣，核犯刑法第
    一百九十六條第一項之行使偽造貨幣罪；被告三人就該犯行，有犯意聯絡及行為
    分擔，均為共同正犯；又被告三人先後多次行使偽造之紙幣犯行，時間緊接，所
    犯構成要件相同，顯係基於概括犯意為之，為連續犯，應依刑法第五十六條之規
    定以一罪論，並加重其刑。被告丁○○所犯前揭行使偽造私文書罪及連續行使偽
    造貨幣罪，犯意各別，罪名互異，應分論併罰。又起訴書原認為被告三人另涉刑
    法第三百三十九條第一項詐欺罪，然查行使偽造貨幣罪本身即含有詐欺取財罪之
    本質，應不另論擬，且該詐欺罪名亦經蒞庭檢察官當庭撤回，並此敘明。次查丁○○曾於八十八年間犯贓物罪，經本院判處有期徒刑二月，於九十一年八月十五
    日執行完畢。丙○○於八十二年間曾因肅清煙毒條例案件，經法院判處有期徒刑
    三年二月，嗣又違反麻醉藥品管理條例案件，經判處有期徒刑五月，經定執行刑
    為三年五月，於八十三年九月六日開始執行，原應於八十七年二月五日執行完畢
    ，嗣於八十五年二月十七日縮短刑期假釋出獄，八十七年間又因施用毒品安非他
    命案件，經撤銷假釋，通緝；八十八年九月一日經緝獲入監執行殘刑，於九十一
    年五月十一日執行完畢。有台灣高等法院被告全國前案紀錄表二份在卷足憑，被
    告丁○○、丙○○二人於有期徒刑執行完畢後，五年內再犯有期徒刑以上之本罪
    ，均為累犯，均應依法遞加重其刑。爰審酌被告三人犯罪之動機、目的、所受之
    刺激、手段、品行、智識程度、所生危害及犯罪後被告丁○○對行使偽造私文書
    罪部分坦承犯行，然對於行使偽造貨幣罪部分，被告三人均飾詞狡辯，顯無悔意
    等一切情狀，分別量處如主文所示之刑，以資懲儆，並就被告丁○○部分定應執
    行之刑。末查奇異通信百貨批發出進貨（維修）單（編號０００八一號）上偽造
    「李哲銘」之署押一枚，應依刑法第二百十九條宣告沒收。扣案偽造之仟元券紙
    幣九張，應依刑法第二百條規定宣告沒收。
據上論斷，應依刑事訴訟法第二百九十九條第一項前段、刑法第二十八條、第五十六
條、第二百十六條、第二百十條、第一百九十六條第一項、第四十七條、第五十一條
第五款、第二百十九條、第二百條，罰金罰鍰提高標準條例第一條前段，判決如主文
。
本案經檢察官林聰良到庭執行職務。
中　　　華　　　民　　　國　　九十三　　年　　　九　　　月　  　二　  　日
                                    臺灣士林地方法院刑事第一庭
                                        審判長 法  官  張  國  棟
                                               法  官  陳  章  榮
                                               法  官  許  辰  舟
右正本證明與原本無異。
如不服本判決，應於判決送達後十日內，向本院提出上訴狀。
                                               書記官  何  子  傑
中　　　華　　　民　　　國　　九十三　　年　　　九　　　月　  　二　  　日
附錄本案論罪科刑法條：
刑法第二百一十六條：
行使第二百十條至第二百十五條之文書者，依偽造、變造文書或登載不實事項或使登
載不實事項之規定處斷。
刑法第二百一十條：
偽造、變造私文書，足以生損害於公眾或他人者，處五年以下有期徒刑。
刑法第一百九十六條：
行使偽造、變造之通用貨幣、紙幣、銀行券，或意圖供行使之用而收集或交付於人者
，處三年以上十年以下有期徒刑，得併科五千元以下罰金。
收受後方知為偽造、變造之通用貨幣、紙幣、銀行券而仍行使，或意圖供行使之用而
交付於人者，處五百元以下罰金。
第一項之未遂犯罰之。
附表：
┌──┬─────┬───────┬─────────┬──────┬───┐
│項次│行使偽鈔者│地　　　　　點│詐　 得　　財　 物│偽鈔編號　　│被害人│
│　　│　　　　　│　　　　　　　│（新臺幣）　　　　│　　　　　　│　　  │
├──┼─────┼───────┼─────────┼──────┼───┤
│一　│丁○○　　│臺北市士林區文│紅色外套一件及七百│ＪＫ七八七五│辛○○│
│　　│　　　　　│林路五十三號　│十元　　　　　　　│五二ＵＹ　　│　　　│
├──┼─────┼───────┼─────────┼──────┼───┤
│二　│丁○○　　│臺北市士林區文│戒指一只及八百五十│ＷＥ八二八五│馬仲良│
│　　│　　　　　│林路六十三號　│元　　　　　　　　│二六ＥＶ　　│　　　│
├──┼─────┼───────┼─────────┼──────┼───┤
│三　│丁○○　　│臺北市士林區文│手機皮套一只及九百│ＪＫ七八五三│乙○○│
│　　│　　　　　│林路三十九號前│元　　　　　　　　│六二ＵＹ　　│　　　│
├──┼─────┼───────┼─────────┼──────┼───┤
│四　│丁○○　　│臺北市士林區文│刮刮樂彩券一張及九│ＷＥ八二八六│庚○○│
│　　│　　　　　│林路與大東路口│百元　　　　　　　│五八ＥＶ　　│　　　│
├──┼─────┼───────┼─────────┼──────┼───┤
│五　│丁○○　　│臺北市士林區文│刮刮樂彩券二張及八│ＣＬ二五七六│庚○○│
│　　│　　　　　│林路與大東路口│百元　　　　　　　│二三ＵＲ　　│　　　│
├──┼─────┼───────┼─────────┼──────┼───┤
│六　│丁○○　　│臺北市士林區文│黑色七分褲一件及五│ＣＬ二五七六│梁進國│
│　　│己○○　　│林路五十五號前│百五十元　　　　　│七八ＵＲ　　│　　　│
├──┼─────┼───────┼─────────┼──────┼───┤
│七　│己○○　　│臺北市士林區文│手機皮套一只及九百│ＣＬ二七八六│乙○○│
│　　│　　　　　│林路三十九號前│二十元　　　　　　│五三ＵＲ　　│　　　│
├──┼─────┼───────┼─────────┼──────┼───┤
│八　│丙○○　　│臺北市士林區文│衣服一件及七百十元│ＬＸ五七五六│辛○○│
│　　│　　　　　│林路五十三號前│　　　　　　　　　│五七ＥＵ　　│　　　│
├──┼─────┼───────┼─────────┼──────┼───┤
│九　│丙○○　　│臺北市士林區文│手機皮套一只及九百│ＣＬ二七八六│乙○○│
│　　│　　　　　│林路與大東路口│二十元　　　　　　│五二ＵＲ　　│　　　│
└──┴─────┴───────┴─────────┴──────┴───┘
